最高法院刑事判決　　　　　　一○○年度台上字第七二二一號
上　訴　人　張家銘
上列上訴人因違反槍砲彈藥刀械管制條例案件，不服台灣高等法
院中華民國九十九年十一月九日第二審判決（九十九年度上訴字
第二七二三號，起訴案號：台灣宜蘭地方法院檢察署九十八年度
偵字第三三一六號），提起上訴，本院判決如下：
    主  文
原判決撤銷，發回台灣高等法院。
    理  由
本件原判決認定上訴人張家銘有其事實欄所載犯行，因而維持第
一審論處上訴人未經許可，製造可發射子彈具有殺傷力之改造手
槍罪，量處有期徒刑六年，併科罰金新台幣十萬元，暨諭知罰金
易服勞役之折算標準，與相關沒收之從刑。固非無見。
惟查：(一)、證人即鑑定扣案槍枝之鑑識人員陳彥廷於檢察官偵訊
時證稱：「（問：就槍管部分其貫通是一體成型還是車通的？）
就我檢視的過程應該是實心的鐵條車通」等語。但上訴人辯稱：
「扣案槍枝係撿來的。陳彥廷所稱以實心鐵條車通之製作槍管方
式，與伊在警詢、偵訊時自白所稱拿鐵管研磨、用斜口鉗剪開阻
鐵，用電鑽車通槍管之製作過程完全不符。以電鑽及斜口鉗無法
將實心之鐵條車通成為槍管，伊之前自白扣案槍枝係伊所改造非
事實」等語（見原審卷第二八頁背面、第五五至五六頁）。前開
陳彥廷所稱「以實心鐵條車通」與上訴人自白「以鐵管研磨」之
製造槍管方式顯不相同。實情如何？原審未予調查釐清，而於判
決內論述明白，逕以陳彥廷在偵查中尚證稱：無法判斷槍枝之製
作過程等語。認陳彥廷所述前開製作扣案槍枝之過程與上訴人自
白改造槍枝之方法相符，而以上訴人前開自白為論處上訴人製造
具殺傷力改造手槍罪之基礎，其採證難謂適法，亦嫌調查未盡。
(二)、上訴人於原審另辯稱其持有扣案槍枝被查獲，僅能證明持有
之事實，不能證明槍枝係伊所改造。縱依上訴人在警詢、偵訊中
之自白，認上訴人有製造槍枝之犯行，乃伊在警察未察覺伊涉嫌
製造之前自己供出，亦符合自首之規定，應有刑法第六十二條自
首減輕其刑規定之適用（見原審卷第六０至六一頁）。原審對上
訴人該項有利之辯解，未予調查釐清，復未於判決內說明不予調
查採納之理由，其調查職責猶有未盡，並有理由不備之違失。上
訴意旨指摘原判決不當，尚非全無理由，應認有撤銷原判決發回
更審之原因。
據上論結，應依刑事訴訟法第三百九十七條、第四百零一條，判
決如主文。
中    華    民    國  一○○  年   十二   月  二十八  日
                      最高法院刑事第四庭
                          審判長法官  洪  文  章  
                                法官  王  居  財  
                                法官  郭  毓  洲  
                                法官  韓  金  秀  
                                法官  沈  揚  仁  
本件正本證明與原本無異
                                      書  記  官  
中    華    民    國  一○○  年   十二   月  二十九  日
                                                      Q